臺灣板橋地方法院刑事判決　　　　　　94年度訴字第1476號
公　訴　人　臺灣板橋地方法院檢察署檢察官
被　　　告　甲○○
上列被告因違反毒品危害防制條例案件，經檢察官提起公訴（94
年度核退毒偵字第1231號），暨併案審理（臺灣嘉義地方法院檢
察署94年度毒偵字第1104號、臺灣臺北地方法院檢察署94年度毒
偵字第2303號、第2423號、第2982號、94年度偵字第13463 號、
第14292 號），本院於準備程序進行中，被告就被訴及併案之事
實為有罪之陳述，經告知被告簡式審判程序之旨，並聽取當事人
之意見後，裁定進行簡式審判程序，本院判決如下：
    主  文
甲○○連續施用第一級毒品，累犯，處有期徒刑壹年肆月，扣案
之第一級毒品海洛因殘渣袋共貳個，沒收。又連續施用第二級毒
品，累犯，處有期徒刑捌月。應執行有期徒刑壹年壹拾月，扣案
之第一級毒品海洛因殘渣袋共貳個，沒收。
    事  實
一、甲○○有賭博及違反動產擔保交易法等案件前科，其前民國
    88年間因違反毒品危害防制條例案件，經臺灣臺北地方法院
    於89年1 月21日以88年度訴字第1632號就販賣第二級毒品罪
    判處有期徒刑4 年8 月、施用第一級毒品罪判處有期徒刑6
    月，定應執行有期徒刑5 年，於同年5 月2 日撤回上訴確定
    ，於92年4 月17日縮短刑期假釋出監，又於88年間因施用毒
    品案件，經同院於88年10月1 日以88年度毒聲字第2450號裁
    定送勒戒處所觀察、勒戒後，認無繼續施用毒品傾向，於88
    年10 月16 日釋放，於88年10月31日執行期滿，經臺灣臺北
    地方法院檢察署檢察官於88年10月15以88年度毒偵字第661
    號為不起訴處分確定，另於89年間復因施用毒品案件，經同
    院於89年8 月2 日以89年度毒聲字第1918號裁定送觀察、勒
    戒後，認無繼續施用毒品傾向，於89年8 月17日釋放，於89
    年9 月1 日執行完畢，經同署於89年8 月28日以89年度毒偵
    緝字第294 號為不起訴處分確定，前開假釋經撤銷，執行殘
    刑，於94年6 月12日縮短刑期期滿。詎其不思悛悔，於觀察
    、勒戒執行完畢釋放後5 年內，復基於施用第一級毒品海洛
    因及第二級毒品安非他命等之概括犯意，自93年12月17日起
    至94年10月中旬止，在不詳地點，以不詳方法，連續施用第
    一級毒品海洛因多次，又自94年5 月11日起至94年10月中旬
    止，在不詳地點，以不詳方法，連續施用第二級毒品安非他
    命多次。分別於(一)93年12月18日晚間11時許，在臺北縣中和
    市○○路158 號11樓之1 ，為警查獲，扣得其所有第一級毒
    品海洛因殘渣袋1 個；(二)於94年5 月11日凌晨4 時許，在嘉
    義市○區○○路2 段與竹文街口，為警查獲；(三)於94年5 月
    16日下午2 時50分許，在臺北縣土城市○○路○ 段297 號，
    為警查獲，扣得其所有第一級毒品海洛因殘渣袋1 個、香菸
    1 支；(四)於94年7 月24日下午3 時許，在臺北市○○區○○
    路2 段77巷1 號4 樓，為警查獲，扣得其所有第一級毒品海
    洛因殘渣袋1 個；(五)於94年8 月7 日晚間9 時28分許，在臺
    北縣新店市○○路1 巷右側約30公尺處，為警查獲，扣得第
    一級毒品海洛因2 包（合計淨重0.64公克）、第二級毒品安
    非他命3 包（合計淨重1.26公克）；(六)於94年8 月13日下午
    6 時30分許，在臺北縣新店市○○街25巷口，為警查獲，扣
    得其姓名、年籍不詳、綽號「阿華」友人所有之第一級毒品
    海洛因殘渣袋2 個、第二級毒品安非他命殘渣袋1 個；(七)於
    94年8 月30日凌晨3 時30分許，在臺北市○○路○ 段244 巷
    12號前，為警通緝到案，而查悉上情。
二、案經臺北縣政府警察局土城分局報請臺灣板橋地方法院檢察
    署檢察官偵查起訴，暨臺北縣政府警察局板橋分局報請臺灣
    板橋地方法院檢察署檢察官呈請臺灣高等法院檢察署檢察長
    令轉臺灣臺北地方法院檢察署檢察官偵查後移送併辦、臺北
    市政府警察局文山第一分局、第二分局、臺北縣政府警察局
    新店分局報請臺灣臺北地方法院檢察署檢察官、嘉義市警察
    局第一分局報請臺灣嘉義地方法院檢察署檢察官移送併辦。
    理  由
一、程序部分：按除被告所犯為死刑、無期徒刑、最輕本刑為三
    年以上有期徒刑之罪或高等法院管轄第一審案件者外，於第
    一次審判期日前之準備程序進行中，被告先就被訴事實為有
    罪之陳述時，審判長得告知被告簡式審判程序之旨，並聽取
    當事人、代理人、辯護人及輔佐人之意見後，裁定進行簡式
    審判程序，刑事訴訟法第273 條之1 第1 項定有明文。經核
    本件被告甲○○所犯係死刑、無期徒刑、最輕本刑為三年以
    上有期徒刑以外之罪，其於準備程序中就被訴事實為有罪之
    陳述，經法官告知簡式審判程序之旨，並聽取公訴人、被告
    之意見後，本院爰依首揭規定，合議裁定由受命法官獨任進
    行簡式審判程序。
二、前開犯罪事實，業據被告於本院審理時坦承不諱，另查：
  (一)其於93年12月18日晚間11時許為警查獲後，於翌日下午1 時
    50分許經警採集之尿液檢體，經送臺灣檢驗科技股份有限公
    司以酵素免疫分析法初步檢驗，呈鴉片類陽性反應，復經氣
    相層析質譜儀確認，並呈嗎啡陽性反應，經判定有嗎啡陽性
    反應，有該公司94年2 月1 日濫用藥物尿液檢驗報告存卷可
    參；
  (二)其於94年5 月11日凌晨4 時許為警查獲後，於同日凌晨5 時
    50分許經警採集尿液檢體，經送長榮大學以酵素免疫分析法
    初步檢驗，呈安非他命類及鴉片類陽性反應，復經氣相層析
    質譜儀確認，呈可待因及嗎啡類陽性反應，有該大學同年6
    月8 日確認報告在卷可憑；
  (三)其於同年5 月16日下午2 時50分許為警查獲後，於同日下午
    3 時30分許經警採集之尿液檢體，經送前開公司以酵素免疫
    分析法初步檢驗，呈安非他命類及鴉片類陽性反應，復經氣
    相層析質譜儀確認，亦有安非他命、甲基安非他命、可待因
    及嗎啡陽性反應，經判定有安非他命類及鴉片類陽性反應，
    有該公司同年6 月8 日濫用藥物尿液檢驗報告附卷可參；
  (四)其於94年7 月24日下午3 時許許為警查獲後，於該日下午4
    時45分許經警採集之尿液檢體，經送前開公司以酵素免疫分
    析法初步檢驗，呈安非他命類及鴉片類陽性反應，復經氣相
    層析質譜儀確認，亦有安非他命、甲基安非他命、可待因及
    嗎啡陽性反應，經判定有安非他命類及鴉片類陽性反應，有
    該公司同年8 月8 日濫用藥物尿液檢驗報告附卷可參，又扣
    案之殘渣袋1 包，經警以聯勤204 廠製造之煙毒品檢驗A 包
    試劑初步檢驗結果，呈嗎啡、海洛因反應，因微量而無法秤
    重，有該局初步鑑驗報告書在卷可查；
  (五)其於94年8 月7 日晚間9 時28分許為警查獲後，於該日晚間
    11 時1分許經警採集之尿液檢體，經送前開公司以酵素免疫
    分析法初步檢驗，呈安非他命類及鴉片類陽性反應，復經氣
    相層析質譜儀確認，亦有安非他命、甲基安非他命、可待因
    及嗎啡陽性反應，經判定有安非他命類及鴉片類陽性反應，
    有該公司同年10月18日濫用藥物尿液檢驗報告附卷可佐；
  (六)其於94年8 月13日下午6 時30分許為警查獲後，於翌日上午
    9 時50分許經警採集之尿液檢體，經送前開公司以酵素免疫
    分析法初步檢驗，呈安非他命類及鴉片類陽性反應，復經氣
    相層析質譜儀確認，亦有安非他命、甲基安非他命、可待因
    及嗎啡陽性反應，經判定有安非他命類及鴉片類陽性反應，
    有該公司同年9 月6 日濫用藥物尿液檢驗報告附卷可稽；
  (七)其於94年8 月30日凌晨3 時30分許為警查獲後，於該日上午
    9 時30分許經警採集之尿液檢體，經送前開公司以酵素免疫
    分析法初步檢驗，呈安非他命類及鴉片類陽性反應，復經氣
    相層析質譜儀確認，亦有安非他命、甲基安非他命及嗎啡陽
    性反應，經判定有安非他命類及鴉片嗎啡類陽性反應，有該
    局同年9 月13日濫用藥物尿液檢驗報告存卷可據。
三、按海洛因經注射或吸入人體後，約百分之80於24小時內自尿
    中排出，一般而言，尿液中能否驗出嗎啡陽性反應與其投與
    量、投與途徑、採尿時間、個人體質及檢測方法之靈敏度有
    關，國內曾有文獻報導注射6 毫克之海洛因鹽酸鹽，其代謝
    物嗎啡之平均可檢出時限約為26小時，業經行政院衛生署藥
    物食品檢驗局於81年9 月8 日以藥檢壹字第8114885 號函述
    綦詳。又甲基安非他命經口服投與後約百分之70於24小時內
    自尿中排出，約百分之90於96小時內自尿中排出，由於甲基
    安非他命成分之檢出與其投與方式、投與量、個人體質、採
    尿時間與檢測儀器之精密度等諸多因素有關，因此僅憑尿液
    中呈安非他命陽性反應，並無法確實推算吸食時間距採集時
    間之長短，惟依上述資料推斷，最長可能不會超過4 日，亦
    經行政院衛生署藥物食品檢驗局81年2 月8 日 (81) 藥檢一
    字第001156號函示明確。茲本件被告尿液檢體均經以氣相層
    析質譜儀分析法確認，鑑出被告尿液各有鴉片類、安非他命
    類等陽性反應，是可確信被告於前述採集尿液檢體前約分別
    於26小時、96小時內扣除為警查獲後被告不可能施用毒品期
    間內之某時，尚有上述施用毒品犯行。是前述其自白，應與
    事實相符，殊值信取。
四、次查，被告於88年間因施用毒品案件，經同院於88年10月1
    日以88年度毒聲字第2450號裁定送勒戒處所觀察、勒戒後，
    認無繼續施用毒品傾向，於88年10月16日釋放，於88年10月
    31日執行期滿，經臺灣臺北地方法院檢察署檢察官於88年10
    月15以88年度毒偵字第661 號為不起訴處分確定，另於89年
    間復因施用毒品案件，經同院於89年8 月2 日以89年度毒聲
    字第1918號裁定送觀察、勒戒後，認無繼續施用毒品傾向，
    於89年8 月17日釋放，於89年9 月1 日執行完畢，經同署於
    89年8 月28日以89年度毒偵緝字第294 號為不起訴處分確定
    ，有刑案資料查註紀錄表、全國施用毒品案件紀錄表及臺灣
    高等法院被告前案紀錄表得參。
五、此外，復有查獲現場照片、查獲現場草圖、扣案物品照片、
    扣押物品清單、贓證物品清單等可佐。本件事證業臻明確，
    被告犯行洵堪認定，應依法論科。
六、核被告施用第一級毒品海洛因之行為，係犯毒品危害防制條
    例第10條第1 項之施用第一級毒品罪；又其施用第二級毒品
    安非他命之行為，則犯同條第2 項之施用第二級毒品罪。其
    持有毒品之低度行為，當各為其施用之高度行為所吸收，均
    不另論罪。被告各施用第一級毒品海洛因及第二級毒品安非
    他命多次，均時間緊接，所犯分別為罪名相同之罪，各顯係
    出於概括犯意所為，皆屬連續犯，應分別依刑法第56條之規
    定，論以一罪，並各加重其刑。臺灣嘉義地方法院檢察署94
    年度毒偵字第1104號就被告於94年5 月11日凌晨5 時50分許
    回溯72小時內某時之施用第一級毒品海洛因犯行；又臺灣臺
    北地方法院檢察署94年度毒偵字第2982號就被告於同年8 月
    30 日 上午8 時許前回溯26小時、96小時內某時，各施用第
    一級毒品海洛因、第二級毒品安非他命1 次犯行；另臺灣臺
    北地方法院檢察署94年度毒偵字第2303號、第2423號、94年
    度偵字第13463 號、第14292 號就被告分別於93年12月19日
    下午1 時50分許、94年7 月24日下午4 時45分許、94年8 月
    8 日上午10時17分許、94年8 月13日下午9 時30分許等各回
    溯前26小時、96小時內某時，各施用第一級毒品海洛因、第
    二級毒品安非他命1 次犯行等併案事實，及起訴犯罪事實暨
    前開併案事實外，本院查悉之被告前述犯行，經核均與起訴
    之犯罪事實，具裁判上一罪之連續犯關係，雖未為起訴書所
    論列，仍屬起訴效力所及，基於審判不可分之法理，本院自
    得併為審究，附此敘明。查被告於88年間因違反毒品危害防
    制條例案件，經臺灣臺北地方法院於89年1 月21日以88年度
    訴字第1632號就販賣第二級毒品罪判處有期徒刑4 年8 月、
    施用第一級毒品罪判處有期徒刑6 月，定應執行有期徒刑5
    年，於同年5 月2 日撤回上訴確定，於92年4 月17日縮短刑
    期假釋出監，該假釋因施用毒品案，經撤銷執行殘刑，於94
    年6 月12日縮短刑期期滿，有前開被告前案紀錄表在卷可稽
    ，其於有期徒刑執行完畢後5 年內，尚再犯本件有期徒刑以
    上2 罪，是均屬累犯，應分別遞加重其刑。再者，其所犯上
    述2 罪，犯意各別，行為互殊，應分論併罰。本院審酌其有
    前述其他犯罪紀錄，可見素行欠佳，又其於受觀察、勒戒後
    ，猶另萌施用毒品之犯意，再犯本罪，顯見其戒除毒癮之意
    志薄弱，且未衷心悛悔，漠視法令之禁制，恣意濫用藥品，
    其行為甚為可訾，及施用毒品祗係戕害其自己身心，並無加
    害他人，兼衡其本件施用毒品種類、期間暨次數、犯罪動機
    、目的、手段、犯後態度等一切情狀，認以各量處如主文所
    示之刑，並定其應執行之刑為當。如犯罪事實欄一(一)、(四)所
    示之扣案第一級毒品海洛因殘渣袋各1 個，係被告所有，且
    供其犯本件施用第一級毒品罪所用之物，應依刑法第38條第
    1 項第2 款之規定，沒收；至如犯罪事實欄一(二)、(三)、(五)至
    (七)所示扣案物品，被告堅詞否認係其所有，而本院復查無其
    他證據可資證明該等物品係被告所有，且係供被告犯本件各
    罪所用之物，是不為沒收宣告之諭知。
七、末查，臺灣桃園地方法院檢察署94年度毒偵字第6403號併案
    意旨，另移請就被告於94年10月3 日凌晨6 時許回溯26小時
    、96小時內某時，各施用第一級毒品海洛因、第二級毒品安
    非他命1 次之犯行，併案審理乙節，經查，本院係於同年12
    月16日審理終結，惟此併案迄於同年12月26日始移送本院，
    有本院印戳可證，本院即無從逕為實體審酌，故應檢還原承
    辦檢察官卓處。惟揆諸前述論罪部分，就此部分併案事實，
    實經本院依職權查悉如上，並已論究，應附敘之。
據上論斷，應依刑事訴訟法第273 條之1 第1 項、第299 條第1
項前段，毒品危害防制條例第10條第1 項、第2 項，刑法第11條
前段、第56條、第47條、第51條第5 款、第38條第1 項第2 款，
判決如主文。
本案經檢察官魏正杰到庭執行職務。
中    華    民    國    94    年    12    月    30  日
                  刑事第十五庭  法  官  朱敏賢
上正本證明與原本無異。
如不服本判決，應於判決送達後10日內，向本院提出上訴狀。
                                書記官  郭勝華
中    華    民    國    94    年    12    月    30  日
附錄本案論罪科刑法條：
毒品危害防制條例第十條：
施用第一級毒品者，處六月以上五年以下有期徒刑。
施用第二級毒品者，處三年以下有期徒刑。
